# 收益法资产评估增值，收购企业合并报表层面处理

提问人：wangyadan 时间：2020-06-12 14:40:02
请教陈版，A公司收购B公司，收益法资产评估增值，合并报表层面如何调整被收购方B公司资产、负债价值

回答人：chenyiwei
收益法评估值只能得出资产组的整体公允价值，还需要以购买日为基准日，进行以“购买对价分摊”（PPA）为目的的评估。这种评估通常采用资产基础法，但需要根据《企业会计准则解释第 5 号》第一条规定充分识别和恰当计量符合该条规定的“可辨认性标准”的无形资产，避免确认过大的商誉，以及购并后一定期限内的业绩虚增。

提问人：奶茶君 时间：2020-06-29 10:46:00
@chenyiwei，陈版主想请问一下，像软著这种账面没有的无形资产用收益法评估增值的可以作为可辨认的公允价值进行调整吗

回答人：chenyiwei
可以。